臺灣臺中地方法院刑事判決　　　　 96年度豐交簡上字第616號
上　訴　人　甲○○
被　　　告　張銘翔
上列上訴人因被告公共危險案件，不服本院臺中豐原簡易庭96年
度豐交簡字第465號中華民國96年5月28日第一審簡易判決（聲請
案號：臺灣臺中地方法院檢察署96年度速偵字第2278號）提起上
訴，本院管轄之第二審合議庭，判決如下：
    主  文
上訴駁回。
    理  由
一、按第二審法院認為上訴有不合法律上之程式或法律上不應准
    許或其上訴權已經喪失者，應以判決駁回之，刑事訴訟法第
    三百六十七條前段、第三百六十二條前段定有明文。又按上
    訴係不服判決請求救濟之方法，未經下級法院判決之案件，
    不得向上級法院提起上訴。另刑事訴訟法第二百六十六條規
    定起訴之效力不及於檢察官所指被告以外之人，即所謂起訴
    對人之效力。而同法第二百六十四條第二項第一款規定起訴
    書應記載被告之姓名、性別等資料或其他足資辨別之特徵，
    係為確定刑罰權對象之用，其起訴之對象為被告其「人」，
    而非僅在其「姓名」耳，故如某甲冒用某乙之名於偵查中應
    訊，其特定之人應為某甲，並非被冒名之某乙，檢察官係對
    某甲實施偵查，並對之提起公訴，雖誤以乙名起訴，僅姓名
    錯誤，其起訴所指被告之人（即應接受審判之人）應為某甲
    而非某乙，法院於審理時，若已查明係冒用乙之名義犯罪，
    即應以甲為其審判對象，僅逕將判決書當事人欄之姓名更正
    為甲，並註明其係冒用某乙姓名，方稱適法（最高法院九十
    一年度臺上字第二二二一號判決參照）。而在簡易程序，因
    第一審之審理，不經通常審判程序，僅就書面審理，逕以科
    刑，則第一審審理之對象係以檢察官所聲請簡易判決處刑之
    對象為審理，故應係甲，且綜觀全部書面卷證，無論逮捕、
    偵查等訴訟之行為，實質上均係對真正犯罪之甲而行使，並
    無錯誤，不過是姓名使用錯誤，是審判之對象為甲，則第一
    審法院所為簡易判決之效力僅及於甲，乙非判決效力所及之
    人，即乙非上訴權人，其提起上訴即屬不合法，應以判決駁
    回其上訴。
二、經查，本件被告張銘翔因服用酒類，不能安全駕駛動力交通
    工具而駕駛案件，於民國九十六年五月二日凌晨二時四十分
    許，在臺中市○○區○○路與柳陽西街口，因闖紅燈為警查
    獲後，即冒上訴人甲○○之名應訊，制作警詢筆錄，並偽造
    上訴人甲○○名義之署押在警詢筆錄、口卡片之確認單、指
    紋卡片上，並經警移送檢察官後，仍接續冒上訴人甲○○之
    名應訊，在檢察官同日製作之偵查筆錄上偽造上訴人甲○○
    之署名。嗣檢察官隨即於九十六年五月三日在聲請簡易判決
    處刑書上列上訴人甲○○之姓名、年籍及國民身分證統一編
    號，而向本院豐原簡易庭聲請簡易判決處刑，經本院豐原簡
    易庭受理後，旋於九十六年五月二十八日以九十六年度豐交
    簡字第四六五號刑事簡易判決，以上訴人甲○○之名義判處
    拘役五十五日，如易科罰金，以新臺幣（下同）二千元折算
    一日，並有臺中市警察局舉發違反道路交通事件通知單二張
    及臺中市警察局第六分局北屯派出所受理刑事案件報案三聯
    單、交通部公路總局臺中區監理所臺中市監理站中監中字第
    ○九六○○○三六○四號函、警詢筆錄、口卡片、指紋卡片
    、偵查筆錄、臺灣臺中地方法院檢察署九十六年度速偵字第
    二二七八號聲請簡易判決處刑書、本院豐原簡易庭九十六年
    度豐交簡字號刑事簡易判決各一件在卷可佐。又本院將上開
    警詢中署名「甲○○」之十指指紋卡片，送請內政部警政署
    刑事警察局鑑驗，經輸入電腦比對，再由人工確認結果，與
    該局檔存之張銘翔指紋卡之指紋相符，此有內政部警政署刑
    事警察局九十六年九月二十日刑紋字第○九六○一三七四五
    ○號鑑驗書一份在卷足憑；而上訴人甲○○於本院審理時，
    經提示警詢內之嫌疑人照片，亦指稱該人即係其同學張銘翔
    ，從而，本案確係被告張銘翔於酒後駕車為警逮捕後，接續
    在警詢及檢察官訊問時，均冒用其同學即上訴人甲○○之名
    應訊者之事實【被告張銘翔所涉偽造署押之犯行，宜由檢察
    官另行偵辦】，應可認定。是依前揭說明，本案檢察官聲請
    簡易判決處刑之對象應即係被告張銘翔，其刑罰權對象亦應
    為被告張銘翔，而非上訴人甲○○；檢察官雖誤以上訴人甲
    ○○之名聲請簡易判決處刑，僅係姓名錯誤，其聲請簡易判
    決所指為被告之人（即應接受審判之人）仍係被告張銘翔，
    而非上訴人甲○○，是本院豐原簡易庭所為簡易判決之效力
    僅及於被告張銘翔，上訴人甲○○並非判決效力所及之人，
    是以，上訴人甲○○並非有上訴權之人，其提起上訴即屬不
    合法，應以判決駁回其上訴，並不經言詞辯論為之。
三、本件上訴人甲○○之上訴雖經本院以上訴人並非有上訴權之
    人，認其上訴不合法而予以判決駁回，然原審判決並未因之
    而確定，應由原審法院另行裁定更正被告張銘翔之姓名後，
    再予送達檢察官聲請簡易判決處刑所指真正之被告張銘翔。
    至於本件上訴人甲○○可能因此遭被告張銘翔冒名應訊所致
    相關前科紀錄，本院將另行發函臺灣高等法院檢察署，請予
    註記或更正上訴人甲○○之前科紀錄，附此敘明。
據上論斷，應依刑事訴訟法第四百五十五條之一第三項、第三百
七十二條、第三百六十七條前段、第三百六十二條前段，判決如
主文。
中　　華　　民　　國　　96　　年　　10　　月　　26　　日
 　　　　　　     刑事第九庭    審判長法　官　周瑞芬
                                      法  官  莊秋燕
                                      法  官  何世全
以上正本證明與原本無異。
不得上訴。
                                      書記官　童洪芳美
中　　華　　民　　國　　96　　年　　10　　月　　26　　日
